臺灣新竹地方法院刑事宣示判決筆錄
                                    110年度原易緝字第7號
公  訴  人  臺灣新竹地方檢察署檢察官
被      告  吳榮治




指定辯護人  本院公設辯護人林建和                     
上列被告因竊盜案件，經檢察官提起公訴（108年度偵緝字第167
號）後，聲請本院改依協商程序而為判決，本院於中華民國110
年11月10日下午2 時29分在本院刑事第三法庭宣示判決，出席職
員如下：
                                          法  官  潘韋廷
                                          書記官  彭筠凱
法官起立朗讀判決主文、犯罪事實要旨、處罰條文，附記事項，
及告以上訴限制、期間並提出上訴狀之法院，且諭知記載其內容
：
一、主  文： 
    吳榮治犯攜帶兇器竊盜罪，共貳罪，均累犯，各處有期徒刑
    柒月。應執行有期徒刑壹年。
　　未扣案之犯罪所得即長度各三公尺之電纜線參條、長度三十
    公尺之電纜線壹條均沒收，於全部或一部不能沒收或不宜執
    行沒收時，追徵其價額。
二、犯罪事實要旨：
　　吳榮治前因公共危險案件，經臺灣桃園地方法院以103年度
    原桃交簡字第551號判決判處有期徒刑3月，併科罰金新臺幣
    （下同）1萬元確定，徒刑部分於民國104年5月14日執行完
    畢（構成累犯，嗣接續執行罰金1萬元易服勞役10日，而於
    同年月24日出監）。詎其意圖為自己不法之所有，各基於竊
    盜之犯意，分別為下列犯行：　　
（一）於107年7月21日20時16分許前之某時，攜帶客觀上足供兇
      器使用之油壓剪1 支（未扣案），至李秀英管領位於新竹
      縣○○鄉○○村0鄰000號之常宏興業工廠，持該油壓剪將廠區
      後方之電纜線剪斷成長度各3公尺之電纜線3條後（共計價
      值1萬元），先將該等電纜線置放在現場而於同日20時16
      分許徒步離去；其承前犯意復於107年7月25日22時14分許
      迄至翌（26）日1時30分許，步行出入上址工廠，再接續
      於107年7月26日1時42、43分許，騎乘向不知情之彭惠盈
      借用之車牌號碼000-000號普通重型機車，前往上址工廠
      將上開電纜線3條載運離去而竊取得手。
（二）於107年8月5日1時44分許，攜帶客觀上足供兇器使用之油
      壓剪1支（未扣案），步行前往上址常宏興業工廠，並持
      該油壓剪將廠區後方之電纜線剪斷成長度30公尺之電纜線
      1條（價值3萬元）而竊取得手。
    嗣李秀英發現上開電纜線遭剪斷竊走乃報警處理，經警調閱
　　監視器錄影畫面而循線查獲。　　　
三、處罰條文：
    修正前刑法第321條第1項第3款。
四、附記事項：
（一）新舊法比較：
      被告行為後刑法第321 條業經修正，將同條第1項第2款之
      「毀越門扇」修正為「毀越門窗」，舊法認為窗戶非門扇
      而屬其他安全設備，新法修正後窗戶即屬「門窗」，此僅
      適用該款之行為態樣不同，於構成要件未生變動，另將得
      併科之罰金刑提高，經比較新舊法結果，被告行為後之法
      律並未較有利於被告，依刑法第2條第1項前段規定，應適
      用被告行為時法即108年5 月29日修正前刑法第321條之規
      定。原起訴意旨未慮及法律修正情形，容有未洽，附此敘
      明。　　　　　
（二）沒收：
  １、被告犯罪所得即長度各3公尺之電纜線3條（共計價值1萬元
      ）、長度30公尺之電纜線1條（價值3萬元），均未合法發
      還被害人，爰依刑法第38條之1第1項前段、第3項規定沒
      收之，並諭知於全部或一部不能沒收或不宜執行沒收時，
      追徵其價額。　　　
  ２、被告為上開各該加重竊盜犯行所使用之油壓剪2支，核屬本
      案犯罪所用之物，惟未據扣案，考量該等工具取得容易，
      縱宣告沒收亦不能阻絕被告另行取得類似工具而遏止犯罪
      ，是認不具刑法上之重要性，為免沒收及追徵程序徒增執
      行上之勞費不符比例，檢察官乃與被告達成不予聲請沒收
      之協商合意（見本院卷第52頁），是爰不予宣告沒收或追
      徵。　　　　　
五、協商判決除有刑事訴訟法第455條之4第1項第1款於本訊問程
    序終結前，被告撤銷協商合意或檢察官撤回協商聲請者；第
    2款被告協商之意思非出於自由意志者；第4款被告所犯之罪
    非第455條之2第1項所定得以協商判決者；第6款被告有其他
    較重之裁判上一罪之犯罪事實者；第7 款法院認應諭知免刑
    或免訴、不受理者情形之一，及違反同條第2 項「法院應於
    協商合意範圍內為判決；法院為協商判決所科之刑，以宣告
    緩刑或2 年以下有期徒刑、拘役或罰金為限」之規定者外，
    檢察官與被告均不得上訴。
六、如有前項得上訴之情形，得自收受宣示判決筆錄送達之日起
    20日內，向本院提出上訴書狀，上訴於第二審法院。
本案經檢察官黃怡文提起公訴，檢察官陳中順到庭執行職務。
中    華    民    國   110    年    11    月    10    日
                       刑事第八庭  書  記  官  彭筠凱  
                                   法      官  潘韋廷
以上正本證明與原本無異。
中　　華　　民　　國　　110 　年　　11　　月　　10　　日
                                   書  記  官  彭筠凱
附錄本案論罪科刑法條：
修正前刑法第321條   
犯竊盜罪而有下列情形之一者，處6 月以上、5 年以下有期徒刑
，得併科新臺幣10萬元以下罰金：
一、侵入住宅或有人居住之建築物、船艦或隱匿其內而犯之者。
二、毀越門扇、牆垣或其他安全設備而犯之者。
三、攜帶兇器而犯之者。
四、結夥三人以上而犯之者。
五、乘火災、水災或其他災害之際而犯之者。
六、在車站、埠頭、航空站或其他供水、陸、空公眾運輸之舟、
    車、航空機內而犯之者。
前項之未遂犯罰之。